【裁判字號】    95,交聲,778
【裁判日期】    950914
【裁判案由】    聲明異議
【裁判全文】
臺灣彰化地方法院交通事件裁定         95年度交聲字第778號
移
異 議 人 即
受 處 分 人  甲○○
上列受處分人因違反道路交通管理處罰條例案件，對於交通部公
路總局臺中區監理所彰化監理站中華民國95年8 月2 日所為之處
分（彰監四字第裁64-HC0000000號裁決書），聲明異議，本院裁
定如下：
    主  文
異議駁回。
    理  由
一、按駕駛執照業經吊銷、註銷仍駕駛小型車或機器腳踏車者，
    處汽車駕駛人新臺幣（下同）6,000 元以上12,000元以下罰
    鍰，並當場禁止其駕駛，其駕駛執照，亦應扣繳之，道路交
    通管理處罰條例第21條第1 項第4 款、第4 項定有明文。
二、聲明異議意旨略以：本件異議人即受處分人甲○○前因逾期
    未參加審驗，遭處逕行註銷駕照，嗣辦理重新考照，並依規
    定繳清所有違規罰鍰，惟當時原處分機關受理窗口漏未告知
    尚有超速違規罰鍰未繳納，致受處分人遭易處吊銷並逕行註
    銷駕照，受處分人不知駕照業經吊銷而違法駕車，並非故意
    違規，爰聲明異議云云。
三、經查，本件異議人即受處分人甲○○前有駕駛車牌號碼C5-9
    110 號自用一般小客車，於民國93年7 月14日凌晨1 時33分
    許，在台一線178 公里+2處，因「駕駛人行車速度超過規定
    之最高時速未滿20公里」為警掣單逕行舉發，經原處分機關
    交通部公路總局臺中區監理所彰化監理站依修正前道路交通
    管理處罰條例第40條第1 項之規定，於95年2 月14日以彰監
    四字第裁64-HA0000000號裁決書裁處罰鍰新臺幣2,400 元，
    該裁決書於95年2 月20日交由郵政機關送達至受處分人位於
    彰化縣和美鎮○○街38巷3 號之住所，因郵差不獲會晤應受
    處分人，復無有辨別事理能力之同居人或受僱人得交付，乃
    於同日將該裁決寄存受處分人轄內之和美郵局，此有送達證
    書1 紙在卷可考，是該裁決書既於95年2 月20日寄存送達，
    自應以該寄存之日期視為收受送達之日期，而發生送達效力
    （因行政程序法第74條並無如民事訴訟法第138 條第2 項自
    寄存日起經10日發生效力之規定，亦無準用民事訴訟法送達
    之規定，自無須於寄存後經10日始生效力，附此敘明），又
    受處分人對該裁決書並未聲明異議，則原處分機關於其逾期
    未繳納罰鍰時，依裁決內容逕行吊銷並註銷駕駛執照，於法
    既無違誤，異議人駕駛執照即生註銷之效力。嗣異議人甲○
    ○再於上開駕駛執照經註銷後駕駛車牌號碼Y3-6433 號自用
    一般小貨車，於95年7 月24日下午1 時10分許，在台中縣清
    水鎮○○路，因有「駕駛執照業經吊銷仍駕駛小型車」違規
    ，為舉發機關台中縣警察局清水分局員警舉發之事實，除有
    中縣警交字第HC0000000 號舉發違反道路交通管理事件通知
    單1 紙附卷可稽外，且為受處分人所不爭執，是其違規事實
    明確，原處分機關據此依同條例第21條第1 項第4 款規定，
    於95年8 月2 日以彰監四字第裁64-HC0000000號裁決書裁處
    罰鍰新臺幣9,000 元，於法並無不合。至異議人雖辯稱原處
    分機關於其辦理重新考照時未告知尚有超速違規罰鍰未予繳
    納，致其受易處吊銷並逕註駕照云云，惟該件違規之裁決書
    前已合法送達異議人而生合法處分之效力既如前述，是縱原
    處分機關當時確有未善盡告知義務，亦不影響已合法生效原
    裁決之效力，受處分人據此聲明異議，核無理由，應予駁回
    。
四、據上論斷，應依道路交通案件處理辦法第19條，裁定如主文
    。
中    華    民    國    95    年    9    月    14     日
                  交通法庭法  官  吳永梁
以上正本證明與原本無異。
如不服本裁定，應於裁定送達後五日內向本院提出抗告狀 (須附
繕本)。
中    華    民    國    95    年    9    月    15     日
                          書記官  陳美敏


司法院資訊處製作；財團法人民間司法改革基金會備份。
